臺灣高雄地方法院刑事裁定　　　　　　 96年度交聲字第454號
原處分機關　高雄市政府
異　議　人　裕億交通股份有限公司
法定代理人　乙○○
上列異議人因違反道路交通管理處罰條例案件，對於高雄市政府
所為之裁決處分（處分案號：高市府交裁字第裁32-B00000000號
）聲明異議，本院裁定如下：
    主  文
異議駁回。
    理  由
一、聲明異議意旨略以：受處分人即異議人裕億交通股份有限公
    司（下稱裕億公司）所有之車牌號碼XH-672號營業大貨車於
    民國96年3 月8 日12時37分許，由司機王越修載運重量8 公
    噸之化工品計320 包前往大寮過溪路交貨，行經小港區○○
    路與松平路口時，執勤警員當場攔停，司機提出裝載貨品存
    根聯向執勤員警說明沒有超載情況，執勤警員置之不理，不
    給司機說明機會，當時司機依警員之指示停靠路邊接受檢查
    ，並無不聽制止或拒絕停車接受稽查而逃逸之情形，本件舉
    發違規事實並非真實，又本件受檢地點距離高松加油站前地
    磅經實地測量距離為1.2 公里，此部份舉發違規事實有誤，
    況且當時異議人所有之前開車輛並未超載，原處分所依據之
    舉發事實顯屬無據，再者，本件裁決書所載受處分人違反之
    道路交通管理處罰條例第29條第4 項，係罰鍰新台幣（下同
    ）3000元，裁決處分就此部分罰鍰1 萬元，顯有違誤，故提
    起本件異議。
二、按汽車裝載貨物行經設有地磅處所1 公里內路段，未依標誌
    、標線、號誌指示或不服從交通勤務警察或依法令執行交通
    稽查任務人員之指揮過磅者，處汽車駕駛人新臺幣1 萬元罰
    鍰，並得強制其過磅；又按汽車駕駛人，駕駛汽車有不服從
    交通勤務警察或依法令執行交通指揮、稽查任務人員之指揮
    或稽查者，處新臺幣900 元以上1800元以下罰鍰，道路交通
    管理處罰條例第29條之2第4項、60條第2項分別定有明文。
三、經查：
(一)、異議人裕億公司所有之車牌號碼XH-672號營業大貨車於96年
    3 月8 日12時37分許，由司機王越修載運貨物，行經小港區
    ○○路與松平路口時，有汽車裝載貨物行經設有地磅處所1
    公里內路段為依標誌指示過磅、不服從交通勤務警察之指揮
    等違規行為，有高雄市政府警察局交通警察大隊96年4 月14
    日高市警交三字第0960006398號函及高雄市政府警察局高市
    警交字第B00000000 號舉發違反道路交通管理事件通知單1
    份附卷可參。
(二)、證人即填單舉發之警員甲○○亦到庭證稱：本件舉發前，伊
    發現車牌號碼XH-672號貨車載貨堆的滿高的，遂將之攔停，
    並要求駕駛司機出示證件，司機一直推託，還反問「一定要
    這樣嗎？」，伊即告知可能會再舉發不符取締之違規，當時
    高鳳路上有加油站，距離取締地點約500 公尺，伊請司機前
    往過磅，司機也不願意，伊始填單舉發，全程有錄影存證，
    因為小港區的工廠特別多，過磅地點很多，本件違規車輛順
    向就有過磅地點等語（見本院卷第26頁），本院當庭勘驗當
    時舉發過程之錄影光碟，勘驗結果：畫面中之人為王越修，
    向取締警員表示「一定要這樣嗎？」，取締警員答以「你不
    要去過磅嗎，那我就舉發你拒絕過磅」（見本院卷第34頁）
    。當時駕駛車輛之王越修，確實未依取締警員要求出示證件
    並就近前往過磅處過磅等情，應可認定。異議人所有之車輛
    行駛於道路，即應遵守載運貨物總重量限制之規定，而過磅
    亦屬道路交通管理處罰條例第29條之2 第4 項明定之義務，
    尚不得僅以出示裝載貨品存根聯即得免除。再者本件取締之
    警員甲○○與異議人或證人王越修並無仇隙，實無為了執行
    取締績效，而任意以距離本件舉發地點約500 公尺處有過磅
    地點為由，誣指異議人違規之可能。況警員執行公務時，本
    身即受有行政懲處責任之監督，且其到庭具結作證，更係以
    刑事責任擔保其證言之真實性，故證人甲○○之前開證述內
    容，經核尚無不可採信之處。異議人以：司機提出裝載貨品
    存根聯向執勤員警說明本車沒有超載情況，並無不聽制止或
    拒絕停車接受稽查而逃逸之情形，又本件受檢地點距離高松
    加油站前地磅經實地測量距離為1.2 公里為由，認舉發違規
    事實有誤，尚無可採。本件異議人所有上開車輛，於前述時
    地有前述違規事實，應可認定。
(三)、本件異議人所有車輛裝載貨物行經設有地磅處所1 公里內路
    段未依標誌指示過磅之違規事實，係該當於道路交通管理處
    罰條例第29條之2 第4 項之規定，原處分書原記載之第29
    條第4 項顯係第29條之2 第4 項之誤，原處分依據違規事實
    所科處之罰鍰並無違誤，異議人此部份爭執，並無理由。
四、綜上所述，異議人裕億公司所有之車牌號碼XH-672號營業大
    貨車於96年3 月8 日12時37分許，由司機王越修載運貨物，
    行經小港區○○路與松平路口時，有汽車裝載貨物行經設有
    地磅處所1 公里內路段為依標誌指示過磅、不服從交通勤務
    警察之指揮等違規事實，既可認定，裁決書記載舉發違反之
    法條雖有誤載，然此部份不影響違規事實之認定及處罰之內
    容，則原處分機關裁處異議人罰鍰新臺幣1 萬900 元，於法
    即無不當。本件異議內容，經核並無理由，故應予以駁回。
五、據上論斷，應依道路交通案件處理辦法第19條，裁定如主文
中　　華　　民　　國　　96　　年　　8 　　月　　28　　日
                  交通法庭      法　官  陳宛榆
以上正本證明與原本無異。
如不服本裁定應於送達後5日內向本院提出抗告狀。
中　　華　　民　　國　　96　　年　　8 　　月　　30　　日
                                書記官  劉甄庭
